【裁判字號】    99,中簡上,642
【裁判日期】    991015
【裁判案由】    傷害
【裁判全文】
臺灣臺中地方法院刑事判決           99年度中簡上字第642號
上  訴  人
即  被  告  甲○○
上列上訴人因傷害案件，不服本院臺中簡易庭中華民國99年6 月
17日99年度中簡字第1759號第一審刑事簡易判決（聲請簡易判決
處刑案號：99年度偵字第9298號），提起上訴，本院管轄之第二
審合議庭判決如下︰
    主    文
原判決撤銷。
甲○○傷害人之身體，累犯，處拘役拾伍日，如易科罰金，以新
臺幣壹仟元折算壹日。
    犯罪事實
一、甲○○曾於民國97年間，因違反職役職責案件，經國防部南
    部地方軍事法院以97年度訴字第168 號，判處有期徒刑6 月
    確定，於97年11月15日易科罰金執行完畢。詎其猶不知悔改
    ，竟因不詳原因，於99年3 月30日晚上10時30分許，前往臺
    中市○區○○路608 號乙○○所經營之攤位前，基於傷害之
    犯意，徒手毆打乙○○臉頰1 巴掌後，隨即逃離現場，致乙
    ○○受有左下巴挫傷之傷害。嗣經乙○○之配偶柯宗龍當場
    目睹後，自後追趕甲○○，於臺中市○○街91巷6 號前之草
    叢，與隨後到場之員警一同逮捕甲○○，而查知上情。
二、案經乙○○訴由臺中市警察局第二分局報告臺灣臺中地方法
    院檢察署檢察官聲請簡易判決處刑。
    理    由
一、按被告以外之人於審判外之言詞或書面陳述，除法律有規定
    者外，不得作為證據；又被告以外之人於審判外之陳述，雖
    不符合同法第159 條之1 至第159 條之4 規定，但經當事人
    於審判程序同意作為證據，法院審酌該言詞陳述或書面陳述
    作成時之情況，認為適當者，亦得為證據。當事人、代理人
    或辯護人於法院調查證據時，知有第159 條第1 項不得為證
    據之情形，而未於言詞辯論終結前聲明異議者，視為有前項
    之同意，刑事訴訟法第159 條第1 項及第159 條之5 分別定
    有明文。經查，本判決下列所引用之被告以外之人於審判外
    之陳述（含書面陳述），檢察官及上訴人即被告甲○○迄至
    本院言詞辯論終結前均未聲明異議，本院審酌上開證據資料
    製作時之情況，尚無違法不當及證明力明顯過低之瑕疵，亦
    認為以之作為證據應屬適當，揆諸前開規定，爰依刑事訴訟
    法第159 條之5 規定，認前揭證據資料均有證據能力。
二、上開犯罪事實，業據上訴人即被告甲○○（下稱被告）於警
    、偵訊時均坦承不諱，核與證人即被害人乙○○及證人即目
    擊者兼被害人配偶柯宗龍於警詢時證述被告毆打證人乙○○
    之經過等情相符（分見警卷第4 頁至第5 頁，第6 頁至第 7
    頁），並有中國醫藥大學附設醫院99年3 月31日診字第0990
    310904號診斷證明書1 紙在卷可稽（見警卷第8 頁），被告
    自白核與事實相符，應可認定。本案被告傷害犯行事證明確
    ，被告犯行已堪認定，應予依法論科。
三、核被告所為係犯刑法第277 條第1 項之傷害罪。聲請簡易判
    決處刑書雖記載被告係與不詳姓名年籍之成年男子有傷害之
    犯意聯絡及行為分擔，然除被告自白係因該不詳姓名年籍之
    成年男子以新臺幣2 萬元之代價，要求伊去毆打與該不詳姓
    名年籍之成年男子間有債務糾紛之證人乙○○外，證人乙○
    ○及柯宗龍於警詢時皆表示當場有向被告表示未欠何人債務
    等語（分見警卷第4 頁、第6 頁），從而，被告所陳受該不
    詳姓名年籍之成年男子請託始動手毆打證人乙○○乙情，尚
    乏積極證據足資佐證，就此部分，本院尚難逕認被告係與不
    詳姓名年籍之成年男子共犯前揭傷害犯行，併此敘明。再被
    告前有如犯罪事實欄一所載之論罪科刑情形，有臺灣高等法
    院被告前案紀錄表存卷可參，其於受有期徒刑之執行完畢後
    ，5 年內故意再犯本件有期徒刑以上之罪，為累犯，應依刑
    法第47條第1 項之規定加重其刑。原審認被告犯行明確，予
    以論罪科刑，固非無見。惟查：被告行為後，業獲得告訴人
    乙○○之諒解，並經乙○○出具撤回告訴狀，有撤回告訴狀
    1 紙在卷可稽（見本院二審卷），被告並以此理由提起上訴
    。原審就被告於事後即99年8 月4 日與告訴人乙○○達成和
    解，並經告訴人乙○○撤回本案告訴乙情，無從且未及審酌
    ，且此部分量刑基礎已與原審不同，被告此部分上訴為有理
    由，自應由本院予以撤銷改判。爰審酌被告與證人乙○○素
    未謀面，竟因不詳原因即毆打證人乙○○一巴掌，惟證人乙
    ○○所受傷勢尚非極為嚴重，事後並已取得證人乙○○之諒
    解，而於本院一審判決後，並具狀撤回告訴，被告犯後復坦
    承犯行等一切情狀，量處如主文所示之刑，並諭知易科罰金
    之折算標準。
四、本案被告經合法傳喚，無正當理由不到庭，爰依刑事訴訟法
    第455 條之1 第3 項、第371 條規定，不待其陳述，逕行判
    決。
據上論斷，應依刑事訴訟法第455條之1第1項、第3項、第369 條
第1 項前段、第371 條、第364 條、第299 條第1 項前段，刑法
第277 第1 項、第47條第1 項、第41條第1 項前段，刑法施行法
第1 條之1 第1 項、第2 項前段，判決如主文。
本案經檢察官吳孟潔到庭執行職務。
中    華    民    國    99    年    10    月    15    日
              刑事第十二庭  審判長法  官  郭瑞祥
                                  法  官  周莉菁
                                  法  官  簡婉倫
上正本證明與原本無異。
本件不得上訴。
                                  書記官  許千士
中    華    民    國    99    年    10    月    15    日
附錄本案論罪科刑法條全文：
中華民國刑法第277 條
（普通傷害罪）
傷害人之身體或健康者，處3 年以下有期徒刑、拘役或1 千元以
下罰金。
犯前項之罪因而致人於死者，處無期徒刑或7 年以上有期徒刑；
致重傷者，處3 年以上10年以下有期徒刑。

司法院資訊處製作；財團法人民間司法改革基金會備份。
